# 以下业务如何确认使用权资产和租赁负债？

提问人：wx_5a74204aaf76 时间：2021-09-02 13:33:05
陈版主，我公司是一家商业运营公司，与一家房地产公司合作，房地产公司将其拥有的店铺商业资源打包出租给我公司，合同签订的期限是 20年，我公司再自营或出租。双方约定，店铺如何经营，如何定价出租，房地产公司不干预，但每年店铺产生的75%收入作为租金支付给房地产公司，因为在前期推广期，每年店铺收入波动较大，每年租金不好预估。请问，这种情况下，我公司如何确认使用权资产和租赁负债呢，谢谢

回答人：chenyiwei
租金根据店铺收入的一定比例确定，这种情况属于可变租赁付款额，且并非取决于指数或比例，故无需确认使用权资产和租赁负债，只需在实际发生时计入损益即可。